# 计提法定盈余公积的问题

提问人：hbwgh 时间：2023-08-15 13:36:58
陈老师好：实务中遇到这样的问题，一个公司没有计提过法定盈余公积，但是有盈利，一个小股东准备退出，因此先进行了利润分配，钱已经分出去了，后面才发现没有计提法定盈余公积，即假设累计净利润为 1000 万，实际应该计提 100 万盈余公积，但是现在把 1000 万按照股权比例都分配了，请问这个问题可以怎么解决呀？

回答人：chenyiwei
理论上，根据《公司法》第 203 条：“公司不依照本法规定提取法定公积金的，由县级以上人民政府财政部门责令如数补足应当提取的金额，可以对公司处以二十万元以下的罚款。”即不按规定计提法定盈余公积即进行股利分配是会被处罚的。但实务中依据该条规定处罚公司的情况似乎较少见。
对于该情况，最好的解决办法当然是向各股东追回多分配的股利，并尽快提足法定盈余公积。如果已不可能从各股东（尤其是已退股的原股东）追回多分配的利润，则公司应与股东沟通，未来一段时间内赚取的净利润首先用于补足以往年度应提未提的法定盈余公积，在补足法定盈余公积之前不向股东进行利润分配，尽早改正完毕以消除潜在的法律风险。